Inventaris van het archief van Ch.O. van der Plas [levensjaren 1891-1977], (1916-) 1941-1973
Nationaal Archief, Den Haag
- PERIODE 1942 - 1945 AUGUSTUS., I.
  - TAKEN, B.
    - BEVORDERING VAN DE OORLOGSINSPANNING, 3.
      - Inlichtingen, b.
        - Verzamelen en bewerken van inlichtingen, -
          - "Monitoring reports", inlichtingenrapporten opgemaakt aan de hand van opgevangen radio-uitzendingen in Nederlands-Indië., 1944 mrt-apr, nov-dec; 70; 1 omslag
          - Inventarislijst opgesteld door NEFIS houdende beschrijving van een aantal documenten afkomstig van het Japans bestuur in de Grote Oost, met name Banda-Neira en Amboina., 1944 mrt; 71; 1 stuk
          - Verslag van de ex-spoorwegbeambte, H.C. Brouwer, over zijn ervaringen in Nederlands-Indië vanaf zijn internering als NSB-er in Ngawi tot aan de bevrijding door de Amerikanen in Nieuw-Guinea in april 1944. Kopie., 1944 aug; 72; 1 stuk
          - Nota van Van der Plas houdende commentaar op het door de Japanners op Java uitgegeven periodiek "Djawa Baroe"., 1944; 73; 1 stuk
          - Vertaling van een Japanse instruktie omtrent de omgang met de plaatselijke bevolking op Halmaheira., 1944; 74; 1 stuk
          - Briefwisseling van Van der Plas met de co-ordinator van de Allied Translator and Interpreter Service SWPA., 1944; 75; 1 omslag
          - Correspondentie van Van der Plas met de direkteur NEFIS en anderen omtrent passages in de NEFIS interrogation reports en over gegevens afkomstig van uit Indië ontsnapten., 1944 dec - 1945 mei; 76; 1 omslag
          - Stukken betreffende de politieke en economische toestand op diverse eilanden in de Banda Zee en de daarheen gezonden NEFIS-parties., 1945 jan-aug; 77; 1 omslag
      - Propaganda en voorlichting, c.
        - Geheim rapport betreffende de taak en de organisatie van de Netherlands-Indies Government Information Service, opgesteld door de officer-in-charge en latere direkteur, H.V. Quispel. Stencil., 1942 aug/okt; 78; 1 deel
        - Bij Van der Plas ingekomen stukken betreffende de werkzaamheden van het Netherlands Information Bureau in New York, ontvangen naar aanleiding van zijn verblijf aldaar., 1942 nov-dec; 79; 1 omslag
        - Briefwisseling van Van der Plas met het Far Eastern Liaison Office (FELO) inzake het voeren van propaganda in de bezette gebieden., 1942-1945; 80; 1 pak
        - Teksten van lezingen en redevoeringen van Van der Plas uitgesproken in Australië en in de Verenigde Staten; met bijbehorende briefwisseling., 1942-1945; 81; 1 pak
        - Teksten van radiotoespraken van Van der Plas uitgesproken in Australië en in de Verenigde Staten., 1943-1945; 82; 1 omslag
        - Persberichten van ANETA, opgesteld in Londen en bij Van der Plas ingekomen via de NIGIS., 1943 feb-juli; 83; 1 omslag
        - Ingekomen nota van de Nederlandse consul-generaal in Sydney betreffende de noodzaak tot het voeren van propaganda., 1943 feb; 84; 1 stuk
        - Bij Van der Plas ingekomen kranteknipsels uit diverse Engelstalige kranten, veelal toegezonden door de NIGIS., 1943 feb-aug; 85; 1 omslag
        - Correspondentie van Van der Plas met en betreffende mr. Tan, verbonden aan het Netherlands Information Bureau in New York, en diens eventuele overkomst naar Australië., 1943 apr-dec, 1945 jan; 86; 1 omslag
        - Ingekomen brief van het Algemeen Hoofdkwartier SWPA betreffende een "Outline plan of propaganda to the Netherlands" en zijn koloniën; met bijlagen., 1943 juli; 87; 1 omslag
        - Briefwisseling van Van der Plas met diverse geallieerde instanties betreffende het verzorgen van radiouitzendingen vanuit Australië naar de geïnterneerden en krijgsgevangenen in Nederlands-Indië., 1943 aug - 1944 feb, sep-okt; 88; 1 omslag
        - Ingekomen brieven betreffende de radiouitzendingen vanuit San Francisco gericht op Nederlands-Indië; met teksten van de nederlands- en indonesisch-talige uitzendingen., 1943 sep - 1945 juni; 89; 1 pak
        - Correspondentie van Van der Plas met M.L. Striver, vertegenwoordiger in Australië van de United States Office of War Information., 1943 okt - 1944 jan; 90; 1 omslag
        - Plot van de hand van Van der Plas vermoedelijk bestemd voor een propagandafilm te vervaardigen door de NIGIS; in klad- en minuutversie., 1943; 91; 1 omslag
        - Ingekomen brieven met bijlage betreffende het voeren van anti-Japanse propaganda in Arabië en India., 1943; 92; 1 omslag
        - Verslagen uitgebracht door het Far Eastern Liaison Office (FELO) inzake de uitwerking van propaganda-akties., 1943 dec - 1945 feb; 93; 1 omslag
        - Nota's en briefwisseling van Van der Plas inzake voorlichting en propaganda, met name via te verspreiden pamfletten., 1944-1945; 94; 1 omslag
        - Teksten, deels in conceptvorm, voor pamfletten uit te werpen boven Indonesië; met enige originele pamfletten., 1944 en z.d.; 95; 1 omslag
        - Memoranda van Van der Plas inzake het voeren van propaganda., 1944; 96; 1 omslag
        - Brieven en nota's van Van der Plas inzake voorlichtings- en propagandakwesties., 1944 nov-dec; 97; 1 omslag
        - Memorandum en briefwisseling van Van der Plas betreffende en met de cineast Joris Ivens in verband met het vervaardigen van een bevrijdingsfilm en de latere ontslagaanvraag van laatstgenoemde., 1944 dec, 1945 mei-juni, nov-dec; 98; 1 omslag
      - Personeel, d.
        - Stukken betreffende de omstandigheden op de Royal Netherlands Military Flying School in Jackson, Verenigde Staten., 1942; 99; 1 omslag
        - Rapporten van de Parachute Training School betreffende een aantal daar opgeleide Nederlanders bestemd voor inlichtingenwerkzaamheden., z.j. (ca. 1943); 100; 1 omslag
        - Signalementen van personen, die als agenten aangeworven zijn voor werkzaamheden in Egypte., 1943; 101; 1 omslag
        - Stukken betreffende de werving van Moslim-leiders en ander personeel, onder meer uit Suriname en elders, voor het verrichten van geheime diensten., 1943-1944; 102; 1 omslag
        - Telegram- en briefwisseling ingekomen bij Van der Plas betreffende het gebruik van Chinese agenten voor inlichtingenwerk in Nederlands-Indië., 1943 aug - 1944 jan; 103; 1 omslag
        - Stukken betreffende het opleiden van in Australië verblijvende Indonesiërs voor speciale opdrachten op Sumatra., 1944 juni-juli; 104; 1 omslag
    - FINANCIEEL-ECONOMISCHE ZAKEN, 4.
      - Ingekomen rapport van dr. R.E. Smits, de Nederlandse commissioner belast met de liquidatie van gedivergeerde ladingen, uitgebracht aan de Australische autoriteiten; met 20 bijlagen. Doorslag., 1942; 105; 1 omslag
        Bijlage 17 ontbreekt.
      - Ingekomen kopiebrieven van het Ministerie van Buitenlandse Zaken in Londen betreffende de samenstelling van de algemene en de geheime lijst van "vijandelijke onderdanen", waarmee handelskontakten verboden zijn., 1943 mei; 106; 2 stukken
      - Besluit van de Minister van Koloniën inzake de teruggave van effekten in open bewaargeving of in onderpand aan de rechthebbenden op grond van de Deviezenverordening., 1943 aug; 107; 1 stuk
      - Ingekomen memoranda van de KNIL-majoor H.A. Stheeman en verdere stukken betreffende de plannen tot rehabilitatie van de Nederlands-Indische olievelden., 1943 dec, 1944 feb, 1945 mrt; 108; 1 omslag
    - ISLAMITISCHE ZAKEN, 5.
      - Ingekomen rapporten van het Nederlands gezantschap in Djeddah betreffende de hadj. Kopieën., 1942; 109; 1 omslag
      - Nota van Van der Plas gericht aan de Minister van Koloniën betreffende de voordelen in geval van herstel van de Indonesische Hadj; met ingekomen brief van de NIGIS., 1943 apr; 110; 2 stukken
      - In Arabisch schrift gestelde brief van de in Australië verblijvende Kiai Alawi; met envelop., 1943 dec; 111; 2 stukken
        Op de envelop de aantekening: "Aanhouden in geheim archief".
      - Bij Van der Plas ingekomen rapportage van de Nederlandse ambassade in Caïro omtrent de Islamitische wetgeving en rechtspraak. Afschriften., 1943; 112; 1 omslag
      - Nota's van Van der Plas inzake de Islam, met name betreffende de houding van Japan daartegen en in verband met de te voeren propaganda., 1944; 113; 1 omslag
      - Stukken betreffende de ideeën van de aan SEAC verbonden Britse majoor Burt over het inschakelen van de Islam voor het verzet tegen de Japanners in Nederlands-Indië, met name op Sumatra., 1945 juni-juli; 114; 1 omslag
    - DIVERSEN, 6.
      - Tekst van een eind 1941 uitgesproken redevoering voor de radio in Batavia., 115; 1 stuk
      - Foto's betreffende Van der Plas' aanwezigheid bij de tri-centennial herdenking van de ontdekking van Nieuw-Zeeland door Abel Tasman., 1942 dec; 116; 1 pak
      - Curriculum vitae van dr. H.J. van Mook opgesteld door Van der Plas; met enige kranteknipsels., 1943-1944 en z.d.; 117; 1 omslag
      - "Asia Raya", Indonesische kranten uitgegeven op Java onder toezicht van de Japanse bezetter., 1943 okt, 1944 mrt; 118; 1 omslag
- PERIODE 1945 SEPTEMBER - 1949., II.
  - ALGEMEEN BESTUUR, A.
    - ALGEMEEN, 1.
      - Correspondentie van Ch.O. van der Plas als hoofd van de NICA-organisatie en vertegenwoordiger bij het Hoofdkwartier AFNEI in Batavia., 1945 sep - 1946 mrt; 119-121; 3 omslagen
        - Correspondentie, diversen, 1945 sep - 1946 mrt., 119
        - Ingekomen telegrammen, 1945 sep - 1946 mrt., 120
        - Minuten van verzonden telegrammen, 1945 sep - 1946 jan., 121
      - Stukken betreffende de besprekingen van Van der Plas met rear-admiral Patterson aan boord van de Cumberland; met briefwisseling aan de geallieerde troepen, de RAPWI en directieven aan het Japanse leger., 1945 sep; 122; 1 omslag
      - Verslag uitgebracht door Van der Plas aan Van Mook over de in Singapore op 27 en 28 september 1945 gehouden besprekingen met admiral Mountbatten. Met afschrift., z.d. (1945); 123; 2 stukken
      - Minuten van brieven van Van der Plas aan Van Mook over de algemene situatie, de vestiging van het gezag en de aanwerving van personeel., 1945 okt - 1946 mrt; 124; 1 omslag
      - Brief- en notawisseling betreffende de inrichting van de bestuursorganisatie op Borneo en in de Grote Oost., 1945 okt - 1946 apr; 125; 1 omslag
      - Samenvatting van de bespreking in Batavia tussen Van der Plas en de hoofden van Binnenlands Bestuur en van de NICA- en AMACAB-organisatie omtrent de wederopbouw en de inrichting van het bestuur., 1946 jan; 126; 2 stukken
    - SITUATIERAPPORTEN, 2.
      - Minuten van brieven en rapporten van Van der Plas, Chief Civil Affairs Officer, aan de Britse commander-in-chief, generaal Christison, betreffende de situatie op Java, Borneo, Bali en Lombok., 1945 nov-dec; 127; 1 omslag
      - Correspondentie van Van der Plas met dr. J.B. Hubrecht en verdere stukken betreffende de situatie in Surabaja en de toestand van de suikerfabriek Kremboong en Toelangan., 1945 okt-nov; 128; 1 omslag
      - Verslag omtrent de gebeurtenissen in Surabaja in oktober 1945 opgemaakt door een staflid van kolonel Huyer. Afschrift., 1945 nov; 129; 1 stuk
      - Briefwisseling van Van der Plas met de CO-AMACAB in Surabaja inzake de algemene situatie, de personeelsvoorziening en de organisatie van het bestuur., 1945 nov - 1946 aug; 130; 1 omslag
      - Brief van Van der Plas aan de Direkteur Binnenlands Bestuur naar aanleiding van een rapport van majoor J. Eyre houdende de Britse visie op de situatie in Surabaja., 1946 jan; 131; 1 stuk
      - Rapporten over de algemene toestand op Java en Madura en de verhouding tot de Britten., 1945 nov - 1946 okt; 132; 1 omslag
      - Stukken betreffende de bestuursvoering op Bali en Lombok en het herstel van het Nederlands gezag., 1945 nov - 1946 sep; 133; 1 omslag
      - Rapporten betreffende de bestuursvoering en de algemene situatie op Sumatra, Bangka en Billiton., 1945 okt - 1946 apr; 134; 1 omslag
      - Stukken betreffende de bestuursvoering en de algemene situatie op Borneo., 1945 nov - 1947 juli; 135; 1 omslag
      - Verslag betreffende de geallieerde landingen op Sumbawa., 1945 dec; 136; 1 stuk
      - Rapporten betreffende de bestuurlijke en staatkundige situatie op Celebes., 1946 jan-mrt; 137; 1 omslag
      - Politieke rapporten betreffende Bantam en verslag omtrent de godsdienstige bewegingen aldaar., 1946 mrt-nov; 138; 1 omslag
      - Stukken betreffende de bestuursvoering in de Molukken., 1946 apr-mei; 139; 1 omslag
      - Rapport van de commandant van H.Ms. Ambon over zijn bezoek aan de Kangean-eilanden., 1946 juli; 140; 1 stuk
      - Verslag van Van der Plas over zijn dienstreis naar Celebes; met aanvulling., 1946 okt; 141; 1 omslag
      - Rapporten van Van der Plas aan de Lt-GG inzake de politieke toestand, onder meer aan de hand van berichten uit de republikeinse pers., 1946-1947; 142; 1 omslag
      - Brief van Van der Plas aan B.J. Lambers, hoofdambtenaar in Batavia, inzake de situatie ontstaan na de 2e politionele aktie. Doorslag., 1949 jan; 143; 1 stuk
      - Brieven en verdere stukken van Van der Plas over de huidige politieke situatie in Indonesië; met aantekeningen over gesprekken met republikeinse voormannen., 1950 jan-nov en z.d.; 144; 1 omslag
  - POLITIEKE ZAKEN, B.
    - ALGEMEEN, 1.
      - Nota betreffende de oprichting van een "contactgroep" van Nederlanders en Indonesiërs ter bespreking van de problemen., 1946 jan; 145; 1 stuk
      - Concept-brief van Van der Plas aan generaal MacArthur houdende enige algemene beschouwingen., 1946 mei; 146; 1 stuk
      - Brief van J.A. van Eechout aan Van der Plas, houdende beschouwingen over de politieke en staatkundige toekomst van Nieuw-Guinea., 1946 mei; 147; 1 stuk
      - Stukken betreffende een pamflet vervaardigd in opdracht van J.V. Theunissen, 2e luitenant bij de Luchtvaart Verbindingscompagnie in Batavia, houdende een godsdienstig betoog tegen de gevoerde politiek., 1946 dec; 148; 1 omslag
      - Stukken betreffende een bezoek van de Egyptische consul-generaal in Bombay aan Indonesië., 1947 mrt; 149; 1 omslag
      - Nota van een Indonesiër handelend over een door hem geleide goodwill commissie, die ten doel heeft uit de impasse met de Republiek te geraken., 1948 jan; 150; 1 stuk
      - Ingekomen brief van het Amerikaanse Commissie van Goede Diensten-lid Court Dubois over zijn aankomst in Batavia., 1948 feb; 151; 1 stuk
      - Tekst van een toespraak door Van der Plas voor militairen gehouden en handelend over de historische ontwikkeling van het politiek konflikt met de Republiek., z.d.[1948]; 152; 1 stuk
      - Stukken betreffende de politieke toekomst van de negara Djawa Timur., 1949 en z.j.; 153; 1 omslag
      - Rapporten van Van der Plas aan de HVK inzake de ontwikkeling van het communisme in Oost-Java., 1949 sep-okt, dec; 154; 1 omslag
      - Tekst van de overeenkomst tot vaststelling van het patrouillegebied van de TNI-brigade Djarot in Oost-Java. Met kaart, groot formaat., 1949 okt; 155; 2 stukken
      - Briefwisseling over een nota inzake het "Plan s'Jacob", tot regeling van de bestuurlijke overdracht van bezette gebieden aan de Republiek., 1949 okt-nov; 156; 1 omslag
      - Stukken inzake de totstandkoming en invoering van de wapenstilstand. Stencil., 1949 aug; 157; 1 omslag
      - Tekst van de redevoering van Van der Plas bij gelegenheid van de souvereiniteitsoverdracht; met tekst van een door hem uitgesproken Kerstboodschap., 1949 dec; 158; 2 stukken
    - BETREKKINGEN MET DE REPUBLIEK, 2.
      - Artikelen uit de Hong Po betreffende de 3-A Beweging (Gerakan 3-A) en een besluit van voorzitter Moehamad Yamin van de Partai Persatoean Indonesia (PARPINDO) tot samenwerking met de Japanse autoriteiten., z.d. (1942); 159; 1 omslag
      - Rapport betreffende de Indonesische volksopstand in het regentschap Indramaju tegen de Japanse bezetter in juni 1944 opgesteld door de met de japanners samenwerkende mr. Prawoto Soemodilogo. In het Indonesisch, met extract in het Engels, en commentaar van Van der Plas. Afschriften., z.d.; 160; 1 omslag
        Zie ook de inventaris van de "Uit Indonesië overgekomen Archieven", archief van het Kantoor voor Japanse Zaken, inv. nr. 5198.
      - Aantekeningen van Van der Plas betreffende de grondwet van de Republiek Indonesia opgemaakt aan de hand van "monitoring reports" van radio Bandung., 1945 aug; 161; 1 omslag
      - Vertalingen van enige inbeslaggenomen documenten bevattende gegevens over de ontstaansgeschiedenis van de Republiek., 1945 okt; 162; 1 omslag
      - Verzamelde stukken betreffende de Indonesische onafhankelijkheidsverklaring., 1945; 163; 1 omslag
      - Beschouwing inzake het kabinet Sjahrir van de hand van Abdoelkadir Widjojoatmodjo; met ontwerp-telegram en nota van Van der Plas terzake., 1945 dec; 164; 1 omslag
      - Verslag van de op 28 februari 1946 te Solo gehouden vergadering van het afgetreden kabinet Sjahrir met de partij Pemberontakan Rakjat en het Volksfront waarbij Sjahrir belast werd met de vorming van een nieuw kabinet., 1946 feb.; 165; 1 stuk
      - Stukken inzake de "vijf punten" van Soekarno, zijnde het basisprogramma van de Republiek bij de onderhandelingen met Nederland., 1946 mrt; 166; 1 omslag
      - Tekst houdende een korte levensbeschrijving van Tan Malakka., 1946 apr.; 167; 1 stuk
      - Telegram houdende teksten van redevoering van generaal Soedirman en president Soekarno; met berichten uit de republikeinse pers en radio., 1946 juni; 168; 1 omslag
      - Stukken betreffende het in Ternate verschijnende republikeinse blad "Menara Merdeka"., 1946 juni-juli; 169; 1 omslag
      - Nota inzake de republikeinse akties tegen het gebruik van het NICA-geld., 1946 nov; 170; 1 stuk
      - Nota inzake de anti-Nederlandse akties van republikeinen in India., 1946 nov; 171; 1 stuk
      - Rapporten en verdere stukken betreffende de berichtgeving van republikeinse radiostations op Java., 1946; 172; 1 omslag
      - Verhoorrapport van kyai hadji Djenal, betrokken bij militaire aktiviteiten van Masjoemi in Oost-Java., 1947 aug; 173; 1 stuk
      - Notitieboekje met aantekeningen van de besprekingen van het republikeinse Ministerie van Binnenlandse Zaken met de plaatselijke republikeinse besturen in Oost-Java., 1947-1948; 174; 1 deeltje
      - Affiche van Indonesische vrijheidsstrijder met als opschrift mijn rode bloed is niet meer gekoloniseerd, 1947-1949; 175A; 1 stuk
      - Republikeinse pamfletten in originali en in vertaling., 1947-1949; 175B; 1 omslag
      - Onderschepte en buitgemaakte documenten afkomstig van het republikeinse bestuur in Oost-Java betreffende de bestuursorganisatie en communistische bewegingen., 1948-1949; 176; 1 omslag
      - Verslag van de imam Samsoedin te Trawas over de aktiviteiten van de TNI in dat gebied in de periode december 1948 - februari 1949., 177; 1 stuk
      - Exemplaren van dreigbrieven ontvangen door ambtenaren in Oost-Java., 1949 okt; 178; 1 omslag
  - BESTUURLIJKE AANGELEGENHEDEN, C.
    - POLITIE EN JUSTITIE, 1.
      - Stukken betreffende het beheer en de liquidatie van het interneringskamp Boven-Digul., 1945 okt-nov; 179; 1 omslag
      - Stukken betreffende de op Sumatra en Malakka gestrande Javaanse romusha's, hei-ho's en andere displaced persons., 1945 nov-dec; 180; 1 omslag
      - Brieven van Van der Plas betreffende Sie Kwan Djioe, gewezen notaris op Ambon., 1945-1946; 181; 1 omslag
      - Overzicht van de sterkte van de Japanse politie in Batavia en op West-Java. Afschrift., z.d. (1945); 182; 1 omslag
      - Rapport inzake de aanhouding van enige Arabieren in Batavia., 1946 apr; 183; 1 stuk
      - Stemmingsrapport naar aanleiding van de arrestatie van Dachlan Abdoellah, waarnemend burgermeester van Batavia., 1946 sep; 184; 1 stukl
      - Nota's van Van der Plas en Spoor inzake de berechting en eventuele amnestieverlening van extremisten, de berechting van oorlogsmisdadigers en andere justitiële zaken., 1946; 185; 1 omslag
      - Stukken betreffende de aktiviteiten in het rehabilitatiecentrum voor Indonesische politieke gevangenen in Klakah, nabij Probolinggo; met aanbevelingsbrief van Van der Plas voor de kampleider H.J. van Lienden., 1948,1950; 186; 1 omslag
    - PERSONELE ZAKEN, 2.
      - Briefwisseling van Van der Plas betreffende personele aangelegenheden van het korps Binnenlands Bestuur en van departementen en diensten op Java., 1945-1949; 187; 1 omslag
      - Memoranda van Van der Plas inzake de demobilisatie van het NICA- en AMACAB-personeel., 1946 feb.; 188; 1 omslag
      - Ontwerp-advies van Van der Plas inzake de aanstelling van een Indonesiër bij de diplomatieke post in Djeddah., 1946 apr; 189; 1 stuk
      - Stukken betreffende de ontwerp zuiveringsordonnantie overheidspersoneel., 1946; 190; 1 omslag
      - Stukken houdende peronele gegevens over R.P.A. Koesoemonegoro, wali negara van Oost-Java., 1949 jan; 191; 1 omslag
      - Tekst van een redevoering door Van der Plas gehouden bij gelegenheid van de installatie van een burgemeester van Surabaja., z.d.; 192; 1 stuk
    - ONDERWIJS EN CULTUUR, 3.
      - Stukken betreffende de oprichting van een "Sociaal Centrum" in Batavia en andere aktiviteiten ten behoeve van het militair- en burgeruitgaansleven., 1946 jan; 193; 1 omslag
      - Stukken inzake de overname van het Museum van het Bataviaasch Genootschap uit handen van de Republiek., 1946 mrt; 194; 1 omslag
      - Stukken inzake een door Van der Plas samengesteld voorlichtingsboekje over nuttige en schadelijke vogels in Indonesië., 1948-1959; 195; 1 omslag
      - Stukken inzake de aktiviteiten van het Indonesisch Paedagogisch Genootschap strekkende tot de verbetering van het onderwijs in Indonesië., 1949 aug-sep; 196; 1 omslag
    - VOLKSGEZONDHEID, 4.
      - Stukken betreffende de volksgezondheid, bijeengebracht door Van der Plas., 1945-1946; 197; 1 omslag
    - FINANCIEEL-ECONOMISCHE ZAKEN, 5.
      - Briefwisseling van Van der Plas inzake financieel-economische aangelegenheden., 1945-1946; 198; 1 omslag
      - Stukken betreffende de plannen ten aanzien van partikuliere landerijen op Java., 1946 feb-mrt; 199; 1 omslag
      - Stukken inzake de besprekingen over de rijstleveranties naar Brits-Indië en naar de door de geallieerden bezette gebieden op Java., 1946 mei-aug; 200; 1 omslag
      - Brief van Van der Plas aan de Algemene Volkscrediet Bank inzake beleggingen en sparen door de bevolking; met een verslag van het Madura Welvaartsfonds over 1937-1941., 1946; 201; 1 omslag
      - Telegram van de RECOMBA Oost-Java inzake de textieldistributie., z.d.; 202; 1 stuk
      - Aantekeningen van Van der Plas over het Volkscredietwezen en over schuldbevrijding in de residentie Cheribon., z.j.; 203; 1 omslag
    - MILITAIRE ZAKEN, 6.
      - Stukken inzake het verloop van een in 1945 naar het eiland Kangean uitgezonden NEFIS-party., 1948; 204; 1 omslag
      - Rapport van Semaoen Besie inzake door hem verrichte spionageaktiviteiten, onder andere op bezet gebied op Nederlands Nieuw-Guinea., 1949 dec; 205; 1 stuk
      - Verhoorrapporten, afgenomen in verband met klachten over mishandelingen tijdens verhoren gepleegd door de Gevechtsinlichtingendienst., 1948; 206; 1 omslag
      - Nota inzake de ontruiming van gebieden en het afvoeren van KL- en KNIL-personeel., z.d.; 207; 1 stuk
    - VOORLICHTING EN PROPAGANDA, 7.
      - Stukken inzake de bemoeienissen van Van der Plas met het algemene voorlichtingsbeleid., 1945-1946; 208; 1 omslag
      - Stukken betreffende de bemoeienissen van Van der Plas met het beleid op het terrein van de politieke voorlichting., 1945-1947; 209; 1 omslag
      - Stukken inzake de bemoeienissen van Van der Plas met het voorlichtingsbeleid ten aanzien van Moslim-groeperingen., 1945 dec - 1947; 210; 1 omslag
      - Stukken inzake het opstellen en verspreiden van pamfletten., 1945-1946; 211; 1 omslag
      - Teksten van tot de pemuda's in Surabaja gerichte oproepen onder de titel "Hai Pemoeda" verschenen in het door het Britse Political Warfare Committee uitgegeven nieuwsblad Pewartaan, met commentaren daarop van Van der Plas., 1945-1946; 212; 1 omslag